【裁判字號】    96,訴,1037
【裁判日期】    970104
【裁判案由】    毒品危害防制條例
【裁判全文】
臺灣士林地方法院刑事判決              96年度訴字第1037號
公  訴  人  臺灣士林地方法院檢察署檢察官
被      告  甲○○
                    （另案於臺灣臺北監獄執行中）
上列被告因毒品危害防制條例案件，經檢察官提起公訴（96年度
毒偵字第2175號、第2176號、第2177號、第2178號），被告於準
備程序中就被訴事實為有罪之陳述，本院合議庭裁定改由受命法
官獨任進行簡式審判程序，並判決如下：
    主  文
甲○○所犯如附表編號1至編號4之施用第一級毒品罪，均累犯，
，分別量處如附表編號1 至編號4 所示之刑，均減為如附表編號
1 至編號4 所示之刑。附表編號1 扣案毒品海洛因壹包沒收，其
內之毒品海洛因（驗餘含塑膠袋總重零點貳參陸公克）並銷燬之
。應執行有期徒刑壹年肆月。扣案毒品海洛因壹包沒收，其內之
毒品海洛因（驗餘含塑膠袋總重零點貳參陸公克）並銷燬之。
    事  實
一、甲○○因施用毒品案件，經裁定送觀察、勒戒後，認無繼續
    施用毒品之傾向，於民國92年2 月7 日釋放出所，並經臺灣
    士林地方法院檢察署檢察官92年度毒偵字第105 號不起訴處
    分確定；又因施用毒品及竊盜案件，經本院94年度訴字第89
    號、94年度易字第22號判決各判處有期徒刑8 月，並定應執
    行有期徒刑1 年3 月確定，甫於95年3 月11日執行完畢。詎
    仍不知悔改，於前述觀察、勒戒執行完畢釋放後5 年內，復
    各基於施用第一級毒品海洛因之犯意，於附表編號1 至4 所
    示時、地，分別施用毒品海洛因各1 次。嗣於如附表編號1
    至4 所示時、地為警查獲，並扣得如附表編號1 所示之毒品
    海洛因1 包（驗餘含塑膠袋總重0.236 公克），各次經警採
    集其尿液送驗，均呈嗎啡陽性反應，始悉上情。
二、案經臺北市政府警察局內湖分局報告臺灣士林地方法院檢察
    署檢察官偵查起訴。
    理  由
一、本件被告甲○○所犯非死刑、無期徒刑、最輕本刑為3 年以
    上有期徒刑之罪，或高等法院管轄第一審之案件，被告於本
    院準備程序進行中，就被訴事實為有罪之陳述，經告以簡式
    審判程序之旨，並聽取檢察官及被告之意見後，本院合議庭
    裁定由受命法官獨任進行簡式審判程序，是本件之證據調查
    ，依刑事訴訟法第273 條之2 規定，不受同法第159 條第1
    項、第161 條之2 、第161 條之3 、第163 條之1 及第164
    條至第170 條規定之限制，合先敘明。
二、上揭犯罪事實，業據被告甲○○坦承不諱，其先後4 次為警
    查獲經採集尿液，檢驗結果均呈嗎啡類陽性反應，有附表編
    號1 至4 所示之臺灣尖端先進生技醫藥股份有限公司濫用藥
    物檢驗報告共4 紙附卷可稽。按初次吸食煙毒者，經人體代
    謝作用於8 小時內，約有80% 之量排出，24小時後，約有百
    分之90% 排出，72小時後仍有微量排出，依個人體質不同排
    出時間亦有差異，尤其成癮者其於吸食後120 小時內所採尿
    液，配合具公信力之儀器，仍可驗出等情，有憲兵司令部80
    年3 月25日80年鑑驗字0999號函可參，是若被告尿液中驗得
    海洛因反應，應認其於採尿回溯前120 小時（5 日）內某時
    有施用毒品海洛因，有行政院衛生署藥物食品檢驗局81年2
    月8 日81藥檢壹字第1156號函可參；另附表編號1 扣案之毒
    品海洛因1 包（驗餘含塑膠袋總重0.236 公克），經檢驗含
    海洛因成分，有臺北榮民總醫院96年4 月3 日鑑定書1 紙在
    卷可參 (96年度毒偵字第1697號第16頁），復有附表編號1
    至4 所示證據可憑，足認被告於附表編號1 至4 所示時間確
    有分別施用第一級毒品海洛因之犯行，被告自白核與事實相
    符，堪以採信。又被告前因施用毒品，經觀察、勒戒後，認
    無繼續施用毒品之傾向，於92年2 月7 日釋放出所，並經臺
    灣士林地方法院檢察署檢察官92年度毒偵字第105 號不起訴
    處分確定等情，有臺灣高等法院被告前案紀錄表、前揭不起
    訴處分書附卷足佐，堪認被告係於觀察、勒戒執行完畢5 年
    內再犯本件施用毒品犯行。本案證事明確，被告犯行洵堪認
    定，應依法論科。
三、核被告如附表編號1 至編號4 所為，均係犯毒品危害防制條
    例第10條第1 項之施用第一級毒品罪，其施用前後持有第一
    級毒品海洛因之低度行為，各為施用之高度行為所吸收，不
    另論罪。被告4 次施用毒品犯行，犯意各別，行為互異，應
    分論併罰。被告有如事實欄所載犯罪科刑及執行之紀錄，有
    臺灣高等法院被告前案紀錄表在卷可稽，其於有期徒刑執行
    完畢後5 年內，故意再犯本件有期徒刑以上之罪，依刑法第
    47條第1 項之規定，應論以累犯，並加重其刑。爰審酌被告
    前曾有施用毒品之犯行，屢經觀察勒戒及強制戒治之治療程
    序並判刑後，仍未戒除惡習而繼續施用，並考量其生活狀況
    、智識程度，施用毒品之次數，暨犯罪後坦承犯行等一切情
    狀，分別量處如主文所示之刑。又本件被告犯罪時間均於96
    年4 月24日以前，符合中華民國96年罪犯減刑條例之減刑條
    件，爰依該條例第2 條第1 項第3 款規定，就本件被告所犯
    各罪各減其宣告刑2分之1，並定應執行之刑如主文所示。
四、附表編號1 扣案之毒品海洛因1 包為被告所有供本件犯罪所
    用之物，應依刑法第38條第1 項第2 款規定宣告沒收，其內
    之毒品海洛因（驗餘含塑膠袋總重0.236 公克），應依毒品
    危害防制條例第18條第1 項前段規定沒收銷燬之。
據上論斷，應依刑事訴訟法第273 條之1 第1 項、第299 條第1
項前段、毒品危害防制條例第10條第1 項、第18條第1 項前段、
刑法第11條、第51條第5 款、第38條第1 項第2 款，中華民國罪
犯減刑條例第2條第1項第3款、第7條，判決如主文。
本案經檢察官白忠志到庭執行職務。
中    華    民    國    97    年    1     月    4     日
                  刑事第三庭法  官  陳美彤
以上正本證明與原本無異。
如不服本判決，應於收受送達後10日內向本院提出上訴書狀。
                            書記官  賴麗容
中    華    民    國    97    年    1     月    4     日
【附表】
┌─┬────┬────┬────┬──┬────┬─────────┬───┬────┬─────┐
│編│犯罪時間│犯罪地點│所犯罪名│犯罪│為警查獲│    證據          │宣告刑│減得之刑│ 從刑     │
│號│        │        │        │次數│時間、地│                  │      │        │          │
│  │        │        │        │    │點      │                  │      │        │          │
├─┼────┼────┼────┼──┼────┼─────────┼───┼────┼─────┤
│1 │96年2 月│臺北市內│毒品危害│1次 │96年3 月│1.濫用藥物尿液檢體│有期徒│有期徒刑│扣案之毒品│
│  │10日下午│湖區金龍│防制條例│    │13日晚上│監管紀錄表1 紙（96│刑拾壹│伍月又拾│海洛因1 包│
│  │2 時許  │公園內廁│第10條第│    │11時45分│年度毒偵字第486 號│月    │伍日    │沒收，其內│
│  │        │所      │1項     │    │在臺北市│卷第55頁）。      │      │        │之毒品海洛│
│  │        │        │        │    │內湖區康│2.臺灣尖端先進生技│      │        │因（驗餘含│
│  │        │        │        │    │寧路1 段│醫藥股份有限公司96│      │        │塑膠袋總重│
│  │        │        │        │    │86巷內  │年3月1日濫用藥物檢│      │        │0.236 公克│
│  │        │        │        │    │        │驗報告1紙（96年度 │      │        │）並銷燬之│
│  │        │        │        │    │        │毒偵字第486號卷第 │      │        │。        │
│  │        │        │        │    │        │54頁）。          │      │        │          │
│  │        │        │        │    │        │3.扣押物品目錄表1 │      │        │          │
│  │        │        │        │    │        │紙及扣案毒品海洛因│      │        │          │
│  │        │        │        │    │        │照片1幀（同上偵卷 │      │        │          │
│  │        │        │        │    │        │第25、36頁）。    │      │        │          │
│  │        │        │        │    │        │4.臺北榮民總醫院96│      │        │          │
│  │        │        │        │    │        │年4月3日鑑定書1 紙│      │        │          │
│  │        │        │        │    │        │(96年度毒偵字第169│      │        │          │
│  │        │        │        │    │        │7號卷第16頁)。    │      │        │          │
│  │        │        │        │    │        │5.扣案毒品海洛因1 │      │        │          │
│  │        │        │        │    │        │包（驗餘含塑膠袋總│      │        │          │
│  │        │        │        │    │        │重0.236公克）。   │      │        │          │
├─┼────┼────┼────┼──┼────┼─────────┼───┼────┼─────┤
│2 │96年2 月│不詳地點│毒品危害│1次 │因另案經│1.臺北市政府警察局│有期徒│有期徒刑│          │
│  │27日上午│        │防制條例│    │警通知於│偵辦毒品案件尿液檢│刑拾壹│伍月又拾│          │
│  │10時許採│        │第10條第│    │96年2 月│體委驗單1 紙（96年│月    │伍日    │          │
│  │尿回溯前│        │1項     │    │27日上午│度偵字第818號卷第 │      │        │          │
│  │120 小時│        │        │    │10時許至│12頁）。          │      │        │          │
│  │內某時  │        │        │    │內湖派出│2.臺灣尖端先進生技│      │        │          │
│  │        │        │        │    │所應詢  │醫藥股份有限公司96│      │        │          │
│  │        │        │        │    │        │年3月8日濫用藥物檢│      │        │          │
│  │        │        │        │    │        │驗報告1紙（96年度 │      │        │          │
│  │        │        │        │    │        │毒偵字第818號卷第 │      │        │          │
│  │        │        │        │    │        │10頁）。          │      │        │          │
├─┼────┼────┼────┼──┼────┼─────────┼───┼────┼─────┤
│3 │96年3 月│臺北市內│毒品危害│1次 │因另案經│1.濫用藥物尿液檢體│有期徒│有期徒刑│          │
│  │17日某時│湖區內湖│防制條例│    │警通知於│監管紀錄表1 紙（96│刑拾壹│伍月又拾│          │
│  │        │路3 段警│第10條第│    │96年3 月│年度毒偵字第879 號│月    │伍日    │          │
│  │        │察公墓內│1項     │    │20日上午│卷第30頁）。      │      │        │          │
│  │        │        │        │    │9 時30分│2.臺灣尖端先進生技│      │        │          │
│  │        │        │        │    │至內湖派│醫藥股份有限公司96│      │        │          │
│  │        │        │        │    │出所應詢│年3月28日濫用藥物 │      │        │          │
│  │        │        │        │    │        │檢驗報告1 紙（同上│      │        │          │
│  │        │        │        │    │        │偵卷第27頁）。    │      │        │          │
├─┼────┼────┼────┼──┼────┼─────────┼───┼────┼─────┤
│4 │96年3 月│臺北市內│毒品危害│1次 │因另案經│1.濫用藥物尿液檢體│有期徒│有期徒刑│          │
│  │21日上午│湖區金龍│防制條例│    │警通知於│監管紀錄表1 紙（96│刑拾壹│伍月又拾│          │
│  │11時許  │公園內廁│第10條第│    │96年3 月│年度毒偵字第988 卷│月    │伍日    │          │
│  │        │所      │1項     │    │24日晚上│第30頁）。        │      │        │          │
│  │        │        │        │    │10時5 分│2.臺灣尖端先進生技│      │        │          │
│  │        │        │        │    │至內湖派│醫藥股份有限公司96│      │        │          │
│  │        │        │        │    │出所應詢│年4月25日濫用藥物 │      │        │          │
│  │        │        │        │    │        │檢驗報告1紙（同上 │      │        │          │
│  │        │        │        │    │        │偵卷第27頁）。    │      │        │          │
└─┴────┴────┴────┴──┴────┴─────────┴───┴────┴─────┘


司法院資訊處製作；財團法人民間司法改革基金會備份。
